---
title: "final_project"
author: "陳柏勳"
date: "2021/6/15"
output: html_document
---

# Packages
```{r message=FALSE, warning=FALSE}
library(survival) ##computing survival analyses and load data
library(survminer) ##summarizing and visualizing 
library(DMwR2)  ##dealing with NA
```

# Data
```{r}
data(lung,package="survival")
lung %>% head()
```

#### inst: 機構代碼
#### time: 存活時間 (單位為日)
#### status: “設限”或“事件發生”狀況，0為censored，1為死亡
#### age: 年紀 (單位為年)
#### sex: 性別，男性為1，女性為2
#### ph.ecog: 醫生評估的ECOG體能狀況評估分數(0,1,2,3,4)
#### ph.karno: 醫生評估的Karnofsky體能狀況評估分數(bad=0,good=100)
#### pat.karno: 病人自己評估的Karnofsky體能狀況評估分數
#### meal.cal: 卡路里攝取量
#### wt.loss: 過去六個月體重下降多少

# K-NN
```{r}
lung <- knnImputation(lung)
lung$status <- ifelse(lung$status == 1, 0, 1)
lung %>% head()
```

# KM-estimator
```{r}
fit<- survfit(Surv(time, status) ~ 1,data=lung,type="kaplan-meier")
ggsurvplot(fit)
```

## log-rank test
```{r}
survdiff(Surv(time, status) ~ sex, data = lung)
fit <- survfit(Surv(time, status) ~ sex, data = lung)
ggsurvplot(
  fit,                    
  pval = TRUE,             # show p-value of log-rank test.
  conf.int = TRUE,         # show confidence intervals for 
  conf.int.style = "step", # customize style of confidence intervals
  xlab = "Time in days",   # customize X axis label.
  break.time.by = 100,     # break X axis in time intervals by 200.
  risk.table = "percentage",# absolute number and percentage at risk.
  risk.table.y.text.col = T,# colour risk table text annotations.
  surv.median.line = "hv",  # add the median survival pointer.
  legend.labs = c("Male", "Female"),# change legend labels.
  palette = c("blue", "red") # custom color palettes.
)
surv_pvalue(fit)
```

## cox
```{r}
lung$sex=factor(lung$sex)
coxmodel=coxph(Surv(time, status)~
              inst+age+sex+ph.ecog+ph.karno+
              pat.karno+meal.cal+wt.loss,
              data=lung)
summary(coxmodel)
```

## baseline hazard
```{r}
blh=basehaz(coxmodel)
plot(x=blh$time,y=blh$hazard,xlab="time",ylab="hazard")
```

## Wald Test(sex)
```{r}
## H0:性別變數不影響肺癌死因
testvar=c(3)
beta1hat=coxmodel$coefficients[testvar]
beta10=rep(0,1)
var11=coxmodel$var[testvar,testvar]
chiwald=t(beta1hat-beta10)%*%solve(var11)%*%(beta1hat-beta10)
pvalue_w=1-pchisq(q=chiwald,df=1)
pvalue_w
```

## LR Test(sex)
```{r}
## H0:性別變數不影響肺癌死因
lung_sig=lung[,-(testvar+2)]
coxreduce=coxph(Surv(time, status)~.,data=lung_sig)
chilr=2*(coxmodel$loglik[2]-coxreduce$loglik[2])
pvalue_lr=1-pchisq(q=chilr,df=1)
pvalue_lr
```

## Score Test(sex)
```{r}
## H0:性別變數不影響肺癌死因
allvar=rep(0,8)
allvar[-testvar]=coxreduce$coefficients
cox_score=coxph(Surv(time, status)~.,data=lung,init = allvar,iter=0)
score.vector=colSums(coxph.detail(cox_score)$score)
chisc=t(score.vector[testvar])%*%cox_score$var[testvar,testvar]%*%score.vector[testvar]
pvalue_sc=1-pchisq(chisc,df=1)
pvalue_sc
```



## Wald Test(ph.ecog)
```{r}
## 醫生評估ECOG體能狀況不影響肺癌死因
testvar=c(4)
beta1hat=coxmodel$coefficients[testvar]
beta10=rep(0,1)
var11=coxmodel$var[testvar,testvar]
chiwald=t(beta1hat-beta10)%*%solve(var11)%*%(beta1hat-beta10)
pvalue_w=1-pchisq(q=chiwald,df=1)
pvalue_w
```

## LR Test(ph.ecog)
```{r}
## 醫生評估ECOG體能狀況不影響肺癌死因
lung_sig=lung[,-(testvar+2)]
coxreduce=coxph(Surv(time, status)~.,data=lung_sig)
chilr=2*(coxmodel$loglik[2]-coxreduce$loglik[2])
pvalue_lr=1-pchisq(q=chilr,df=1)
pvalue_lr
```

## Score Test(ph.ecog)
```{r}
## 醫生評估ECOG體能狀況不影響肺癌死因
allvar=rep(0,8)
allvar[-testvar]=coxreduce$coefficients
cox_score=coxph(Surv(time, status)~.,data=lung,init = allvar,iter=0)
score.vector=colSums(coxph.detail(cox_score)$score)
chisc=t(score.vector[testvar])%*%cox_score$var[testvar,testvar]%*%score.vector[testvar]
pvalue_sc=1-pchisq(chisc,df=1)
pvalue_sc
```







## Wald Test
```{r}
## H0:那些臨床變數不影響肺癌死因
coxmodel=coxph(Surv(time, status)~
              inst+age+sex+ph.ecog+ph.karno+
              pat.karno+meal.cal+wt.loss,
              data=lung)
summary(coxmodel)
testvar=c(2,7)
beta1hat=coxmodel$coefficients[testvar]
beta10=rep(0,2)
var11=coxmodel$var[testvar,testvar]
chiwald=t(beta1hat-beta10)%*%solve(var11)%*%(beta1hat-beta10)
pvalue_w=1-pchisq(q=chiwald,df=2)
pvalue_w
```

## LR Test
```{r}
## H0:那些臨床變數不影響肺癌死因
lung_sig=lung[,-(testvar+2)]
coxreduce=coxph(Surv(time, status)~.,data=lung_sig)
chilr=2*(coxmodel$loglik[2]-coxreduce$loglik[2])
pvalue_lr=1-pchisq(q=chilr,df=2)
pvalue_lr
```

## Score Test
```{r}
## H0:那些臨床變數不影響肺癌死因
allvar=rep(0,8)
allvar[-testvar]=coxreduce$coefficients
cox_score=coxph(Surv(time, status)~.,data=lung,init = allvar,iter=0)
score.vector=colSums(coxph.detail(cox_score)$score)
chisc=t(score.vector[testvar])%*%cox_score$var[testvar,testvar]%*%score.vector[testvar]
pvalue_sc=1-pchisq(chisc,df=2)
pvalue_sc
```



## 是否符合cox模型假設
```{r}
##The proportional hazards (PH) assumption can be checked using statistical tests and graphical diagnostics based on the scaled Schoenfeld residuals.
cox.zph(coxmodel)
cox.zph(coxreduce)
cox.zph(coxreduce) %>% plot()
ggcoxzph(cox.zph(coxreduce))
```


# Final model
```{r}
coxreduce=coxph(Surv(time, status)~
              inst+sex+ph.ecog+ph.karno+
              pat.karno+wt.loss,
              data=lung)
summary(coxreduce)
cox.zph(coxreduce)
```

# 結論
#### 女性比男性更容易具有 APOBEC突變特徵
#### 病患具有較高APOBEC突變特徵，免疫療法會比較有效。
#### 換句話說，APOBEC突變特徵可能成為早期診斷以及免疫治療的潛在生物標誌物。
#### https://research.sinica.edu.tw/asia-lung-cancer-protein/












